臺灣基隆地方法院刑事判決　　　　　　　 100年度訴字第84號
公　訴　人　臺灣基隆地方法院檢察署檢察官
被　　　告　謝忠文
指定辯護人　潘東翰律師
被　　　告　薛勝豪
選任辯護人　鄭曄祺律師（法律扶助律師）
被　　　告　吳志傑
指定辯護人　林達傑律師
上列被告等均因毒品危害防制條例案件，經檢察官提起公訴（九
十九年度偵字第五九九七、五九九八號、一百年度偵字第四六六
號）及移請併案審理（一百年度偵字第六四三號），本院判決如
下：
    主  文
謝忠文犯如附表「本院判處之罪刑」欄所列之罪，均累犯，各處
如附表「本院判處之罪刑」欄所列之主刑及從刑。應執行有期徒
刑拾年陸月；扣案插置門號0000000000號用戶識別卡
壹枚之NOKIA 廠牌行動電話（序號：000000000000
000）壹具及夾鏈袋壹只均沒收；未扣案之販賣毒品所得新臺
幣壹萬柒仟壹佰元與薛勝豪連帶沒收，如全部或一部不能沒收時
，以其二人之財產連帶抵償之，其中新臺幣貳仟元與薛勝豪、吳
志傑連帶沒收，如全部或一部不能沒收時，以其三人財產連帶抵
償之。
薛勝豪犯如附表「本院判處之罪刑」欄所列之罪，均累犯，各處
如附表「本院判處之罪刑」欄所列之主刑及從刑。應執行有期徒
刑拾年；扣案插置門號0000000000號用戶識別卡壹枚
之NOKIA 廠牌行動電話（序號：00000000000000
0）壹具及夾鏈袋壹只均沒收；未扣案之販賣毒品所得新臺幣壹
萬柒仟壹佰元與謝忠文連帶沒收，如全部或一部不能沒收時，以
其二人之財產連帶抵償之，其中新臺幣貳仟元與謝忠文、吳志傑
連帶沒收，如全部或一部不能沒收時，以其三人財產連帶抵償之
。
吳志傑犯如附表編號六、一○、一一、一二號「本院判處之罪刑
」欄所列之罪，均累犯，各處如附表各該編號「本院判處之罪刑
」欄所列之主刑及從刑。應執行有期徒刑捌年陸月；扣案插置門
號0000000000號用戶識別卡壹枚之NOKIA 廠牌行動電
話（序號：000000000000000）壹具沒收；未扣
案之販賣毒品所得新臺幣貳仟元與謝忠文、薛勝豪連帶沒收，如
全部或一部不能沒收時，以其三人之財產連帶抵償之。
    事  實
一、謝忠文前因施用第一、二級毒品案件，經本院各判處有期徒
    刑七月及三月，定應執行有期徒刑八月確定，於九十八年九
    月十八日執行完畢。薛勝豪前因施用第一級毒品案件，經本
    院判處有期徒刑七月確定，於九十八年十一月二十七日執行
    完畢。吳志傑前因施用第一、二級毒品案件，經本院各判處
    有期徒刑七月及三月，定應執行有期徒刑八月確定，於九十
    八年十二月四日執行完畢。
二、詎謝忠文、薛勝豪復基於施用第一級毒品之犯意，由謝忠文
    先行向不詳人士買入數量不詳之第一級毒品海洛因（下稱海
    洛因）供渠等二人施用（渠等施用第一級毒品部分，業經本
    院分別以九十九年度訴字第八六七號、一百年度訴字第一四
    二號判決），再另起將施用所餘之海洛因，以原買入價格賣
    出以營利之犯意聯絡，於附表所列聯繫時間，分別使用薛勝
    豪所有插置0000000000門號用戶識別卡之行動電
    話聯繫，而在附表所列交易地點，以附表所列價格，各共同
    賣出如附表所列之海洛因予陳顗全七次（其中編號十五、十
    七號係陳顗全及林易達合資購買）、吳明鴻七次、李隆昇五
    次、黃梅君一次、李隆華二次及陳正吉二次，詳情如附表所
    載交易過程；而吳志傑因與薛勝豪相識，且在薛勝豪之基隆
    市○○區○○路一五九號之三（八樓）居處寄住，其明知薛
    勝豪從事販賣海洛因之犯行，仍與薛勝豪並透過薛勝豪而與
    謝忠文基於販賣第一級毒品之犯意聯絡，於附表編號六、一
    ○、一一及一二號（起訴書附表編號依序為二、八、四、五
    ）李隆昇與薛勝豪、李隆華與吳志傑、李隆昇與吳志傑電話
    聯繫購買海洛因後，受薛勝豪所託，將渠等欲賣出之海洛因
    ，分別轉交予李隆昇三次及李隆華一次，並向渠等收取對價
    之現金後，再轉交予薛勝豪，而參與此部分之賣出海洛因犯
    行。
三、而因警方先向本院聲請就薛勝豪上揭使用之行動電話門號予
    以通訊監察，獲取如附表所載賣出海洛因之通訊內容情資後
    ，先於九十九年十一月二十三日下午三時十分許，持本院核
    發之搜索票，前往薛勝豪之基隆市○○區○○路一五九號之
    三（八樓）居處搜索，查扣薛勝豪所有插置門號00000
    00000號用戶識別卡一枚之SONY ERCISSON 廠牌行動電
    話（序號：0000000000000000二）一具、
    及供其賣出海洛因交易聯繫使用之插置門號0000000
    000號用戶識別卡一枚之NOKIA廠牌行動電話（序號：0
    00000000000000）一具、謝忠文所有夾鏈袋
    一百八十只、塑膠鏟二支、注射針筒一支及供為附表編號二
    二、二三及二四號犯罪使用之夾鏈袋一只；又持臺灣基隆地
    方法院檢察署檢察官所核發之拘票，於同年十二月二十一日
    下午四時五分許，在基隆市○○區○○路四一之三號拘獲薛
    勝豪；再於同年十二月二十四日下午二時許，在基隆市○○
    區○○路一九巷二○之三號拘獲謝忠文，並扣得其預備供自
    己施用之海洛因八包（驗餘淨重計零點九九公克）、供其施
    用海洛因使用之注射針筒二支、電子磅秤一臺、藥鏟一支及
    分裝袋四十一只（此謝忠文為警查扣之物品，業經本院一百
    年度訴字第一四二號判決併予宣告沒收，海洛因則併予宣告
    沒收銷燬確定在案）。
四、案經基隆市警察局第二分局報請臺灣基隆地方法院檢察署檢
    察官偵查起訴及移請併案審理。
    理  由
一、證據能力之說明
    按被告以外之人於審判外之陳述，雖不符前四條（指刑事訴
    訟法第一百五十九條之一至第一百五十九條之四）之規定，
    而經當事人於審判程序同意作為證據，法院審酌該言詞陳述
    或書面陳述作成之情況，認為適當者，亦得為證據；又當事
    人、代理人或辯護人於法院調查證據時，知有第一百五十九
    條第一項不得為證據之情形，而未於言詞辯論終結前聲明異
    議，視為有前項之同意。刑事訴訟法第一百五十九條之五第
    一項、第二項定有明文。又非供述證據，並無傳聞法則規定
    之適用，如該非供述證據非出於違法取得，並已依法踐行調
    查程序，即不能謂無證據能力。再按被告之自白，非出於強
    暴、脅迫、利誘、詐欺、疲勞訊問、違法羈押或其他不正之
    方法，且與事實相符者，得為證據。刑事訴訟法第一百五十
    六條第一項亦有明定。本案被告謝忠文、吳志傑及渠等指定
    辯護人、被告薛勝豪及其選任辯護人就檢察官所提出證據，
    於本院準備及審判程序均表示不爭執證據能力，且迄言詞辯
    論終結前均未聲明異議，依法應視為被告三人俱同意其以外
    之人於審判外之陳述作為證據；本院復審酌本案被告以外之
    人於審判外之陳述、非供述證據及被告等人於警詢及檢察官
    偵訊時就犯罪事實之自白等各項證據，未顯示有何顯不可信
    、以不正方法取得或自白供述出於非任意性等情況，堪認取
    得證據過程適當，復均與待證事實具有關連性，且經本院於
    審判程序依法調查，自均得為證據。
二、實體事實之認定
    上開犯罪事實，業據被告謝忠文、薛勝豪及吳志傑於檢察官
    偵訊、本院訊問、準備及審判程序均自白不諱，核與證人陳
    顗全、吳明鴻、李隆昇、黃梅君、李隆華、林易達及陳正吉
    於警詢及檢察官偵訊時之指證大致相符，且有行動電話門號
    0000000000號通訊監察譯文、本院所核發九十九
    年度聲監字第三六八號、九十九年度聲監續字第六四○號通
    訊監察書影本在卷可參，及扣案插置門號00000000
    00號用戶識別卡一枚之NOKIA 廠牌行動電話（序號：00
    0000000000000）一具及夾鏈袋一只可資佐證
    （上開證據資料所附位置，詳附表本案卷證欄）。至起訴書
    附表編號一八號犯罪事實欄記載被告謝忠文及薛勝豪將海洛
    因以「五百元或一千元之代價售予吳明鴻」云云，因證人吳
    明鴻於警詢及檢察官偵訊時均證述所購買之金額為五百元或
    一千元，而無法詳記等語（偵(一)卷第一六○、一七八頁），
    另訊之交付毒品及收取對價之被告薛勝豪亦供述忘記詳情（
    偵(一)卷第二○五頁），再稽之渠等該次毒品交易前之通訊監
    察譯文，亦未以暗號提及購買之金額，乃基於罪疑唯有利於
    被告之原則，應認被告謝忠文及薛勝豪此次賣出之海洛因價
    額應為五百元，而海洛因之份量則約為含袋重零點二公克。
    又起訴書附表編號八號之犯罪事實欄漏載被告三人共同賣出
    海洛因之價額，而查該次毒品交易前之通訊監察譯文顯示此
    次證人李隆華於以電話聯繫，由被告吳志傑接聽時，證人李
    隆華以代號「排骨」表示其欲購買之海洛因價額，而證人李
    隆華於警詢及檢察官偵訊時則均證述：薛勝豪交代伊電話中
    用「雞腿」代表一千元、「排骨」代表五百元，所以該次是
    購買五百元之海洛因等語（他字卷第三五、四六頁），核與
    被告薛勝豪於檢察官偵訊時之供述（偵(二)卷第一八四、一八
    五頁）相符，而堪採信，乃此部分被告三人共同賣出之海洛
    因價額應為五百元，海洛因之份量則約為含袋重零點二公克
    。本案事證明確，被告三人犯行洵堪認定，俱應依法論科。
三、論罪科刑
  (一)核被告三人所為，均係犯毒品危害防制條例第四條第一項之
    販賣第一級毒品罪。被告三人因販賣而持有第一級毒品之低
    度行為，均為其各次販賣之高度行為所吸收，俱不另論罪。
  (二)按共同正犯之意思聯絡，原不以數人間直接發生者為限，即
    有間接之聯絡者，亦包括在內。如甲分別邀約乙、丙犯罪，
    雖乙、丙間彼此並無直接之聯絡，亦無礙於其為共同正犯之
    成立，最高法院七十七年台上字第二一三五號著有判例可資
    參照。查被告吳志傑所參與之附表編號六、一○、一一、一
    二號販賣毒品犯行，其固係因寄居被告薛勝豪居處，而為被
    告薛勝豪接聽插置門號0000000000號用戶識別卡
    之行動電話，並受被告薛勝豪委請而出面交付購毒者所購買
    之海洛因並收取對價之現金，再將收取之對價現金轉交予被
    告薛勝豪，惟其所交予購毒者之海洛因，俱係被告謝忠文所
    提供，且其轉交予被告薛勝豪之所收得對價現金，亦均經被
    告薛勝豪再轉交予被告謝忠文，即有關其所參與之上開販毒
    犯行，被告薛勝豪與謝忠文均有犯意聯絡及行為分擔，是被
    告吳志傑雖與被告謝忠文無直接聯絡，揆諸前揭判例意旨，
    仍應與被告薛勝豪及謝忠文均論以共同正犯。又除上開編號
    以外之其他附表所列販毒犯行，被告薛勝豪及謝忠文則有犯
    意聯絡及行為分擔，均為共同正犯。
  (三)被告謝忠文、薛勝豪所為如附表所列計二十四次販賣第一級
    毒品行為，被告吳志傑所為如附表所列計四次販賣第一級毒
    品行為，均犯意各別，行為互殊，應予分論併罰。
  (四)被告三人分別有如事實欄一所載之刑案前科及有期徒刑執行
    紀錄，有前揭刑案資料查註紀錄表及被告前案紀錄表可稽，
    渠等均於有期徒刑執行完畢後，五年內故意再犯本案有期徒
    刑以上之各罪，均為累犯，應依法就法定刑為罰金部分加重
    其刑（死刑及無期徒刑部分依法不得加重）。
  (五)被告三人於偵查及審判中對本案所參與之販賣第一級毒品犯
    行均自白承認，自均應適用毒品危害防制條例第十七條第二
    項規定，俱減輕其刑，法定罰金刑部分則先加後減之。
  (六)又按同為販賣毒品之人，其原因動機不一，犯罪情節未必盡
    同，或有大盤毒梟者，抑或中、小盤之分，甚或僅止於吸毒
    者友儕間為求互通有無等情形者亦有之，其販賣行為所造成
    危害社會之程度自屬有異，法律科處此類犯罪，所設之法定
    最低本刑，不可謂不重。本件被告謝忠文、薛勝豪販賣第一
    級毒品之次數僅二十四次，對象僅七人，被告吳志傑所參與
    之販賣第一級毒品次數僅四次，對象僅二人，且每次販賣毒
    品數量甚微，獲利不多，所為均係小額交易，應係毒品交易
    之下游，惡性顯然遠不如大量走私進口或長期販賣毒品之「
    大盤」、「中盤」毒梟，對於他人及國家社會侵害之程度非
    屬重大，本院因認被告三人所為本案販賣第一級毒品罪，經
    量處前述(五)減輕其刑後之最低刑度，均仍嫌過重，依一般國
    民生活經驗法則，實屬情輕法重，而均顯有堪可憫恕之情狀
    ，爰依刑法第五十九條規定，均酌量減輕其刑，並遞減之。
  (七)起訴書附表編號八號（本判決附表編號一○號）之犯罪事實
    欄原記載「李隆華以0000000000行動電話撥打0
    000000000行動電話與薛勝豪聯絡妥後，‧‧‧」
    、編號一五號（本判決附表編號一八號）之犯罪事實欄原記
    載「陳顗全以0000000000行動電話撥打0000
    000000行動電話與薛勝豪聯絡妥後，‧‧‧」、編號
    二三號（本判決附表編號二○號）之犯罪事實欄原記載「吳
    明鴻以00000000000家中電話撥打000000
    0000行動電話與薛勝豪聯絡妥後，‧‧‧」云云，惟與
    通訊監察譯文（他字卷第四三、二四頁、偵(一)卷第一七二頁
    ）及被告三人於本院審判程序一致之供述（本院卷第一二四
    、一二五頁）不符，經公訴檢察官當庭以言詞更正為上開編
    號八號部分接聽電話者為被告吳志傑、上開編號一五、二三
    號部分接聽電話者為被告謝忠文（本院卷第一二四、一二五
    頁）。基於檢察一體及被告防禦權保障原則，起訴書就起訴
    效力所及範圍之記載若有疑義者，自應以公訴檢察官到庭陳
    述、而予被告有充分答辯機會之內容為準。從而，上開經公
    訴檢察官指明補充及更正部分，本院自應詳予審酌。
  (八)臺灣基隆地方法院檢察署一百年度偵字第六四三號檢察官併
    辦意旨書略以：「‧‧‧謝忠文、薛勝豪、吳志傑等三人共
    同基於意圖營利販第一級毒品之犯意聯絡，以薛勝豪提供之
    0000000000、0000000000、0000
    000000行動電話門號作為販賣第一級毒品之聯絡工具
    ，於民國九十九年十月至十一月間，在基隆市中正區、安樂
    區等地，以五百至一千元之代價，販賣第一級毒品海洛因予
    黃梅君、陳顗全、林易達、李隆華、李隆昇、陳正吉及吳明
    鴻等人‧‧‧」等語，核與起訴書犯罪事實欄一第三一至三
    六列之記載幾乎完全一致（起訴書犯罪事實欄除上開記載外
    ，其餘部分則分別為被告三人之前科以及查獲過程而已），
    公訴檢察官於本院準備及審判程序亦未敘及上開併辦意旨有
    何非屬原起訴內容而與起訴部分有實質上或裁判上一罪關係
    之具體事實情節，從而本院有關本案之審判範圍，仍與起訴
    意旨一致，並無擴張犯罪事實審究之問題。
  (九)本院審酌被告三人前均有多次施用毒品前科，被告謝忠文尚
    有竊盜、傷害及侵占、被告薛勝豪則另有偽證等前科，有上
    開被告前案紀錄表在卷可參，渠等均明知毒品對身體健康危
    害甚鉅，且國家對販賣毒品行為設有嚴刑峻罰，猶鋌而走險
    ，販賣第一級毒品，戕害他人身體健康，助長社會上施用毒
    品之不良風氣，實不足取；惟渠等犯罪手段平和，並於偵查
    中即坦承全部犯行，態度尚佳，兼衡渠等智識程度、販賣毒
    品數量、獲利均不高，所犯對社會危害程度尚非重大等一切
    情狀，分別量處如附表之「本院判處之罪刑」欄所示之主刑
    ，及均從輕定其應執行之刑。
  (十)起訴書固尚謂：請依刑法第九十條第一項之規定，命被告三
    人於刑之執行前入勞動處所強制工作云云。惟按保安處分係
    針對受處分人將來之危險性所為之處置，以達教化、治療之
    目的，為刑罰之補充制度。我國現行刑法採刑罰與保安處分
    雙軌制，係在維持行為責任之刑罰原則下，為協助行為人再
    社會化之功能，以及改善行為人潛在之危險性格，期能達成
    根治犯罪原因、預防犯罪之特別目的。是保安處分中之強制
    工作，旨在對嚴重職業性犯罪及欠缺正確工作觀念或無正常
    工作因而犯罪者，強制其從事勞動，學習一技之長及正確之
    謀生觀念，使其日後重返社會，能適應社會生活。刑法第九
    十條第一項亦規定：有犯罪之習慣或因遊蕩或懶惰成習而犯
    罪者，得於刑之執行完畢或赦免後（業於九十四年二月二日
    修正公布為「於刑之執行完畢或赦免前」），令入勞動場所
    ，強制工作。即係本於保安處分應受比例原則之規範，使保
    安處分之宣告，與行為人所為行為之嚴重性、行為人所表現
    之危險性及對於行為人未來行為之期待性相當之意旨而制定
    ，而由法院視行為人之危險性格，決定應否令入勞動處所強
    制工作，以達預防之目的（最高法院九十五年度台上字第四
    六一五號刑事判決意旨參照）。且按刑法上之習慣犯，與累
    犯連續犯之性質有別，必須有具體之事實，足資證明行為人
    有犯罪之惡習及慣行，始有習慣犯規定之適用，並非一有累
    犯或連續犯之情形，即可認為有犯罪之習慣。而查本案被告
    謝忠文及薛勝豪雖各有二十四次販賣海洛因犯行，然渠等均
    因自身亦有施用海洛因惡習，乃就所購入供渠等二人施用之
    海洛因，施用其中一部分後，再另起將剩餘部分以原購入價
    格賣出以營利之犯意，而賣出海洛因，即俗稱「以毒養毒」
    ，另被告吳志傑則因與被告薛勝豪相識，且在被告薛勝豪之
    居處寄住，而參與被告薛勝豪及謝忠文如附表編號六、一○
    、一一及一二號之販賣海洛因犯行，亦據證人即同案被告薛
    勝豪於本院審判程序證述（本院卷第一一六至一一七頁）明
    確，核與被告吳志傑於檢察官偵訊時之供述（偵(一)卷第一九
    七頁）相符而堪信；綜上觀之，顯難認被告三人有何犯罪習
    慣或因遊蕩、懶惰成習而為本案犯行；起訴書及公訴檢察官
    亦均未敘明被告有何犯罪習慣或因遊蕩或懶惰成習而犯罪之
    具體情況；參酌本案犯罪情節，復難認被告三人屬於何種嚴
    重職業性犯罪或具有潛在危險性格，而有強制其從事勞動、
    學習一技之長及正確之謀生觀念之必要性，自不能驟謂被告
    三人已符刑法第九十條第一項規定之要件，爰不併為刑前強
    制工作之諭知。
  (十一)沒收
  1.按為徹底杜絕販賣毒品之誘因及利益，對供犯罪所用或因犯
    罪所得之財物，如不能沒收時，始應追徵其價額或以其財產
    抵償之，如得逕予沒收者，自毋庸再行諭知追徵其價額或以
    其財產抵償之（最高法院九十九年度台上字第六○二七號裁
    判要旨可資參照）。查扣案插置門號0000000000
    號用戶識別卡一枚之NOKIA 廠牌行動電話（序號：0000
    00000000000）一具（臺灣基隆地方法院檢察署
    一百年度證字第一五一號），係被告薛勝豪所有，而供被告
    等人為附表編號一至二三號販賣海洛因犯行使用，為被告謝
    忠文、薛勝豪於檢察官偵訊暨本院審判程序所自承，本諸一
    罪一罰及責任共同原則，自應於各該罪主文項下併予宣告沒
    收。又扣案夾鏈袋一只（保管字號同上），係被告謝忠文所
    有，供其為九十九年十一月二十日以後之販賣海洛因犯行（
    經核包括附表編號二二、二三及二四號）使用，為被告謝忠
    文於本院審判程序供述在卷（本院卷第一一九頁），本諸前
    述原則，亦應於各該罪主文項下併予宣告沒收。
  2.按毒品危害防制條例第十九條第一項規定，犯販賣毒品罪者
    ，其供犯罪所用或因犯罪所得之財物，均沒收之，係採義務
    沒收主義。故販賣毒品所得之對價，不問其中成本若干，利
    潤多少，均應全部諭知沒收。查本案被告謝忠文及薛勝豪所
    為如附表各次販賣毒品犯行之所得均已收訖，此據被告薛勝
    豪於本院訊問時供陳明確（本院卷第五一頁），核與證人即
    購買毒品之黃梅君、陳顗全、林易達、李隆華、李隆昇、陳
    正吉及吳明鴻於警詢及檢察官偵訊時之證述一致，且為被告
    謝忠文所不爭執，堪信屬實，自應依前述規定，就各該次販
    賣毒品犯行分別諭知連帶沒收，且因未據扣案，如全部或一
    部不能沒收時，以其二人財產抵償之；至被告吳志傑所參與
    如附表編號六、一○、一一、一二號犯行部分，本於共同正
    犯責任共同原則，亦應併予宣告沒收上開販毒所得，並與被
    告謝忠文及薛勝豪連帶沒收，如全部或一部不能沒收時，以
    其三人財產連帶抵償之。
  3.被告謝忠文於九十九年十二月二十四日下午二時許，在基隆
    市○○區○○路一九巷二○之三號為警拘獲時所扣得之海洛
    因八包（驗餘淨重計零點九九公克）、注射針筒二支、電子
    磅秤一臺、藥鏟一支及分裝袋四十一只（除海洛因八包外，
    其餘保管字號均為臺灣基隆地方法院檢察署一百年度證字第
    二四號），被告謝忠文於本院審判程序固供述係其所有之物
    ，然均與本案其販賣海洛因犯行無關，被告薛勝豪及吳志傑
    亦為相同陳述（本院卷第一一八頁），矧被告謝忠文於「九
    十九年十二月二十四日八、九時許，在基隆市安樂區○○○
    路一一○之八二號六樓友人住處內，以將海洛因加水稀釋後
    置入注射針筒內注射血管之方式，施用第一級毒品海洛因一
    次」，而上開扣案海洛因則係被告謝忠文「施用後剩餘」，
    另上開扣案之「注射針筒二支」則為「供其施用海洛因」之
    物品，而上開扣案之「電子磅秤一臺、藥鏟一支及分裝袋四
    十一只」則為「用以秤量、分裝海洛因以方便攜帶、施用」
    之物品，為本院一百年度訴字第四二號確定判決所認定，且
    經該判決被告謝忠文施用海洛因案件中併予宣告沒收銷燬及
    沒收；本院再參之被告謝忠文為警查獲而扣得上開物品之時
    間即九十九年十二月二十四日，距本案其最後一次販賣海洛
    因犯行之時間即同年十一月二十二日，已逾一個月，以被告
    謝忠文及薛勝豪均有施用海洛因之惡習以觀，亦顯難認被告
    謝忠文所經查扣之海洛因為本案查獲之毒品，或與本案其販
    毒犯行有關。爰不併為沒收銷燬及沒收之諭知。
  4.被告薛勝豪於九十九年十一月二十三日下午三時十分許，在
    其基隆市○○區○○路一五九號之三（八樓）居處為警查扣
    之插置門號0000000000號用戶識別卡一枚之SONY
    ERCISSON廠牌行動電話（序號：000000000000
    00000）一具、夾鏈袋一百八十只、塑膠鏟二支、注射
    針筒一支：其中插置門號0000000000號用戶識別
    卡一枚之SONY ERCISSON 廠牌之行動電話（序號：0000
    000000000000二）一具，被告薛勝豪於本院審
    判程序供述係其所有，然非供本案犯罪使用之物，核與被告
    謝忠文於本院審判程序所述一致（本院卷第一一九頁），且
    根據通訊監察譯文，亦均無購買毒品之人與上開門號聯繫之
    紀錄，乃尚難認與被告薛勝豪及謝忠文本案犯行有關；又夾
    鏈袋一百八十只、塑膠鏟二支、注射針筒一支，被告謝忠文
    於本院審判程序雖供述為其所有，然亦與本案犯罪無涉，核
    與被告薛勝豪於本院審判程序供述一致（本院卷第一一九頁
    ）。是上開扣案物品亦均不併為沒收之諭知。
  5.末按刑罰法令關於沒收之規定，兼採職權沒收主義與義務沒
    收主義。職權沒收，係指法院就屬於被告所有，供犯罪所用
    、預備用或因犯罪所得之物，仍得本於職權斟酌是否宣告沒
    收，例如刑法第三十八條第一項第二款、第三款、第三項前
    段等規定屬之。義務沒收，則又可分為絕對義務沒收與相對
    義務沒收。前者指凡法條有：「不問屬於犯人與否，沒收之
    」之特別規定者屬之，法院就此等物品是否宣告沒收，無斟
    酌餘地，除已證明滅失者外，不問屬於犯人與否或有無查扣
    ，均應宣告沒收，例如刑法第三十八條第一項第一款、第二
    項、第二百條、第二百零五條、第二百零九條、第二百十九
    條、第二百六十六條第二項、毒品危害防制條例第十八條第
    一項前段等規定屬之；後者則係指供犯罪所用、預備用或因
    犯罪所得，以屬於被告所有者為限，始應予以沒收，例如毒
    品危害防制條例第十九條第一項前段是（最高法院九十六年
    度台上字第七○六九號裁判要旨可資參照）。查被告謝忠文
    及薛勝豪所犯附表編號二四號之犯行，證人李隆昇於檢察官
    偵訊時證述係其以自己使用之行動電話門號0000000
    000號與被告薛勝豪所使用插置門號前四碼為○九一七之
    用戶識別卡之行動電話聯繫等語（他字卷第八三頁），惟本
    案檢察官所提出之通訊監察書影本及通訊監察譯文，俱未見
    有何購毒者撥打任何為被告薛勝豪或謝忠文所使用前四碼為
    ○九一七之行動電話門號或其他門號聯繫購毒之情形，公訴
    及併辦意旨亦均未敘及被告謝忠文、薛勝豪有使用前四碼為
    ○九一七之行動電話門號販毒情事；矧證人李隆華上開證詞
    縱屬可採，然該前四碼為○九一七之行動電話門號暨其當時
    插置之不詳行動電話，是否為被告謝忠文或薛勝豪所有之物
    ，當非無疑，復未據扣案，難以認定尚屬存在而未滅失，爰
    亦不併為沒收之諭知，附此敘明。
據上論斷，應依刑事訴訟法第二百九十九條第一項本文，毒品危
害防制條例第四條第一項、第十七條第二項、第十九條第一項，
刑法第十一條、第二十八條、第四十七條第一項、第五十九條、
第三十八條第一項第二款、第五十一條第五款，判決如主文。
本案經檢察官高永棟到庭執行職務。
中    華    民    國    100    年    4    月    20    日
                  刑事第四庭審判長法  官  鄭景文
                                  法  官  黃永定
                                  法  官  陳賢德
以上正本證明與原本無異。
如不服本判決應於收受送達後10日內向本院提出上訴書狀，並應
敘述具體理由；其未敘述上訴理由者，應於上訴期間屆滿後20日
內向本院補提理由書（均須按他造當事人之人數附繕本）「切勿
逕送上級法院」。
中    華    民    國   100    年    4     月    22    日
                                  書記官  王靜敏
附表（按時間先後順序）
┌─┬─┬─────┬────┬───────────┬──────────┬───────────────┐
│編│對│ 聯繫時間 │交易地點│       交易過程       │   本院判處之罪刑   │           本案卷證           │
│號│象│          │        │                      │                    │                              │
├─┼─┼─────┼────┼───────────┼──────────┼───────────────┤
│一│陳│(1)九十九年│薛勝豪之│陳顗全於左列(1)之時間，│謝忠文、薛勝豪共同販│1.通訊監察譯文及通訊監察書影本│
│  │顗│  十月十九│基隆市安│以其所使用行動電話門號│賣第一級毒品，均累犯│  （他字卷第11~12、15~16頁）。│
│  │全│  日下午三│樂區麥金│0000000000號│，謝忠文處有期徒刑柒│2.左列扣案行動電話及其內插置之│
│  │  │  時五十六│路一五九│與薛勝豪所使用之行動電│年玖月，薛勝豪處有期│  門號用戶識別卡（偵(二)卷第99~1│
│  │  │  分許。  │號之三（│話門號00000000│徒刑柒年捌月；扣案插│  02頁、本院卷第86頁）。      │
│  │  │(2)同日下午│八樓）居│○八號聯繫，而向接聽之│置門號0000000│3.證人陳顗全於警詢及檢察官偵訊│
│  │  │  四時二十│處（即「│薛勝豪表明其欲購買海洛│○○八號用戶識別卡壹│  時之證述（他字卷第4~5、27~28│
│  │  │  三分許。│橘郡」社│因之意思，薛勝豪則與陳│枚之NOKIA 廠牌行動電│  頁）。                      │
│  │  │          │區）附近│顗全相約在左列地點交易│話（序號：三五六三八│4.被告謝忠文於警詢及檢察官偵訊│
│  │  │          │。      │，嗣陳顗全於左列(2)之時│0000000000│  時就與被告薛勝豪共同販賣海洛│
│  │  │          │        │間抵達左列地點，並以其│）壹具沒收；未扣案之│  因之犯罪事實為概括自白（偵(一)│
│  │  │          │        │上開門號聯繫薛勝豪之上│販賣毒品所得新臺幣壹│  卷第11~12、128、207 頁）及於│
│  │  │          │        │開門號，薛勝豪隨即出面│仟元連帶沒收，如全部│  本院訊問、準備及審判程序之自│
│  │  │          │        │與陳顗全進行交易，而交│或一部不能沒收時，以│  白（本院卷第31~41、89、123頁│
│  │  │          │        │付由謝忠文所提供渠等共│其二人之財產連帶抵償│  ）。                        │
│  │  │          │        │同販賣之海洛因一小包（│之。                │5.被告薛勝豪於檢察官偵訊時之自│
│  │  │          │        │含袋重約零點四公克）予│                    │  白（偵(二)卷第184 頁）及於本院│
│  │  │          │        │陳顗全，並收取陳顗全所│                    │  訊問、準備及審判程序之自白（│
│  │  │          │        │給付之新臺幣（下同）一│                    │  本院卷第42~51、90、124頁）。│
│  │  │          │        │千元對價而完成交易。嗣│                    │                              │
│  │  │          │        │薛勝豪再將所收取之價金│                    │                              │
│  │  │          │        │交予謝忠文。          │                    │                              │
├─┼─┼─────┼────┼───────────┼──────────┼───────────────┤
│二│陳│九十九年十│基隆市安│陳顗全於左列時間，以其│謝忠文、薛勝豪共同販│1.通訊監察譯文及通訊監察書影本│
│  │顗│月二十日下│樂區樂一│所使用行動電話門號○九│賣第一級毒品，均累犯│  （他字卷第11~12、17頁）。   │
│  │全│午五時三十│路（與安│00000000號與薛│，謝忠文處有期徒刑柒│2.左列扣案行動電話及其內插置之│
│  │  │五分許。  │樂路一段│勝豪所使用之行動電話門│年玖月，薛勝豪處有期│  門號用戶識別卡（偵(二)卷第99~1│
│  │  │          │平行）七│號0000000000│徒刑柒年捌月；扣案插│  02頁、本院卷第86頁）。      │
│  │  │          │六巷三七│號聯繫，而向接聽之薛勝│置門號0000000│3.證人陳顗全於警詢及檢察官偵訊│
│  │  │          │號「老大│豪表明其欲購買海洛因之│○○八號用戶識別卡壹│  時之證述（他字卷第 5、27~ 28│
│  │  │          │公廟」附│意思，薛勝豪則與陳顗全│枚之NOKIA 廠牌行動電│  頁）。                      │
│  │  │          │近。    │相約在左列地點交易，須│話（序號：三五六三八│4.被告謝忠文於警詢及檢察官偵訊│
│  │  │          │        │臾，陳顗全與薛勝豪均抵│0000000000│  時就與被告薛勝豪共同販賣海洛│
│  │  │          │        │達左列地點，二人即進行│）壹具沒收；未扣案之│  因之犯罪事實為概括自白（偵(一)│
│  │  │          │        │交易，而由薛勝豪交付由│販賣毒品所得新臺幣壹│  卷第11~12、128、207 頁）及於│
│  │  │          │        │謝忠文所提供渠等共同販│仟元連帶沒收，如全部│  本院訊問、準備及審判程序之自│
│  │  │          │        │賣之海洛因一小包（含袋│或一部不能沒收時，以│  白（本院卷第31~41、89、123頁│
│  │  │          │        │重約零點四公克）予陳顗│其二人之財產連帶抵償│  ）。                        │
│  │  │          │        │全，並收取陳顗全所給付│之。                │5.被告薛勝豪於檢察官偵訊時之自│
│  │  │          │        │之一千元對價而完成交易│                    │  白（偵(二)卷第184 頁）及於本院│
│  │  │          │        │。嗣薛勝豪再將所收取之│                    │  訊問、準備及審判程序之自白（│
│  │  │          │        │價金交予謝忠文。      │                    │  本院卷第42~51、90、124頁）。│
├─┼─┼─────┼────┼───────────┼──────────┼───────────────┤
│三│吳│九十九年十│薛勝豪之│吳明鴻於左列時間，以其│謝忠文、薛勝豪共同販│1.通訊監察譯文及通訊監察書影本│
│  │明│月二十一日│基隆市安│中之市內電話門號二四三│賣第一級毒品，均累犯│  （偵(一)卷第4~5、166頁）。    │
│  │鴻│上午六時二│樂區麥金│四三○六○號與薛勝豪所│，謝忠文處有期徒刑柒│2.左列扣案行動電話及其內插置之│
│  │  │十一分許。│路一五九│使用之行動電話門號○九│年玖月，薛勝豪處有期│  門號用戶識別卡（偵(二)卷第99~1│
│  │  │          │號之三（│00000000號聯繫│徒刑柒年捌月；扣案插│  02頁、本院卷第86頁）。      │
│  │  │          │八樓）居│，而向接聽之薛勝豪表明│置門號0000000│3.證人吳明鴻於警詢及檢察官偵訊│
│  │  │          │處（即「│其欲購買海洛因之意思，│○○八號用戶識別卡壹│  時之證述（偵(一)卷第159~160、1│
│  │  │          │橘郡」社│薛勝豪則與吳明鴻相約在│枚之NOKIA 廠牌行動電│  78頁）。                    │
│  │  │          │區）附近│左列地點交易，須臾，吳│話（序號：三五六三八│4.被告謝忠文於警詢及檢察官偵訊│
│  │  │          │。      │明鴻抵達左列地點，薛勝│0000000000│  時就與被告薛勝豪共同販賣海洛│
│  │  │          │        │豪隨即出面與吳明鴻進行│）壹具沒收；未扣案之│  因之犯罪事實為概括自白（偵(一)│
│  │  │          │        │交易，而交付由謝忠文所│販賣毒品所得新臺幣伍│  卷第11~12、128、207 頁）及於│
│  │  │          │        │提供渠等共同販賣之海洛│佰元連帶沒收，如全部│  本院訊問、準備及審判程序之自│
│  │  │          │        │因一小包（含袋重約零點│或一部不能沒收時，以│  白（本院卷第31~41、89、123頁│
│  │  │          │        │二公克）予吳明鴻，並收│其二人之財產連帶抵償│  ）。                        │
│  │  │          │        │取吳明鴻所給付之五百元│之。                │5.被告薛勝豪於檢察官偵訊時之自│
│  │  │          │        │對價而完成交易。嗣薛勝│                    │  白（偵偵(一)卷第205 頁）及於本│
│  │  │          │        │豪再將所收取之價金交予│                    │  院訊問、準備及審判程序之自白│
│  │  │          │        │謝忠文。              │                    │  （本院卷第42~51、90、124頁）│
│  │  │          │        │                      │                    │  。                          │
├─┼─┼─────┼────┼───────────┼──────────┼───────────────┤
│四│陳│(1)九十九年│薛勝豪之│陳顗全於左列(1)之時間，│謝忠文、薛勝豪共同販│1.通訊監察譯文及通訊監察書影本│
│  │顗│  十月二十│基隆市安│以市內電話門號二四六五│賣第一級毒品，均累犯│  （他字卷第11~12、18頁）。   │
│  │全│  一日中午│樂區麥金│○○五四號與薛勝豪所使│，謝忠文處有期徒刑柒│2.左列扣案行動電話及其內插置之│
│  │  │  十二時二│路一五九│用之行動電話門號○九八│年玖月，薛勝豪處有期│  門號用戶識別卡（偵(二)卷第99~1│
│  │  │  十五分許│號之三（│0000000號聯繫，│徒刑柒年捌月；扣案插│  02頁、本院卷第86頁）。      │
│  │  │  。      │八樓）居│而向接聽之薛勝豪表明其│置門號0000000│3.證人陳顗全於警詢及檢察官偵訊│
│  │  │(2)同日中午│處（即「│欲購買海洛因之意思，薛│○○八號用戶識別卡壹│  時之證述（他字卷第 5、27~ 28│
│  │  │  十二時四│橘郡」社│勝豪則與陳顗全相約在左│枚之NOKIA 廠牌行動電│  頁）。                      │
│  │  │  十八分許│區）附近│列地點交易，嗣陳顗全於│話（序號：三五六三八│4.被告謝忠文於警詢及檢察官偵訊│
│  │  │  。      │。      │左列(2)之時間抵達左列地│0000000000│  時就與被告薛勝豪共同販賣海洛│
│  │  │          │        │點，並以其所使用行動電│）壹具沒收；未扣案之│  因之犯罪事實為概括自白（偵(一)│
│  │  │          │        │話門號00000000│販賣毒品所得新臺幣壹│  卷第11~12、128、207 頁）及於│
│  │  │          │        │七一號與薛勝豪上開行動│仟元連帶沒收，如全部│  本院訊問、準備及審判程序之自│
│  │  │          │        │電話門號聯繫後，薛勝豪│或一部不能沒收時，以│  白（本院卷第31~41、89、123頁│
│  │  │          │        │隨即出面與陳顗全進行交│其二人之財產連帶抵償│  ）。                        │
│  │  │          │        │易，而交付由謝忠文所提│之。                │5.被告薛勝豪於檢察官偵訊時之自│
│  │  │          │        │供渠等共同販賣之海洛因│                    │  白（偵(二)卷第184 頁）及於本院│
│  │  │          │        │一小包（含袋重約零點四│                    │  訊問、準備及審判程序之自白（│
│  │  │          │        │公克）予陳顗全，並收取│                    │  本院卷第42~51、90、124頁）。│
│  │  │          │        │陳顗全所給付之一千元對│                    │                              │
│  │  │          │        │價而完成交易。嗣薛勝豪│                    │                              │
│  │  │          │        │再將所收取之價金交予謝│                    │                              │
│  │  │          │        │忠文。                │                    │                              │
├─┼─┼─────┼────┼───────────┼──────────┼───────────────┤
│五│陳│(1)九十九年│薛勝豪之│陳顗全於左列(1)之時間，│謝忠文、薛勝豪共同販│1.通訊監察譯文及通訊監察書影本│
│  │顗│  十月二十│基隆市安│以其所使用行動電話門號│賣第一級毒品，均累犯│  （他字卷第11~12、19~20頁）。│
│  │全│  三日下午│樂區麥金│0000000000號│，謝忠文處有期徒刑柒│2.左列扣案行動電話及其內插置之│
│  │  │  二時七分│路一五九│與薛勝豪所使用之行動電│年玖月，薛勝豪處有期│  門號用戶識別卡（偵(二)卷第99~1│
│  │  │  許。    │號之三（│話門號00000000│徒刑柒年捌月；扣案插│  02頁、本院卷第86頁）。      │
│  │  │(2)同日下午│八樓）居│○八號聯繫，而向接聽之│置門號0000000│3.證人陳顗全於警詢及檢察官偵訊│
│  │  │  二時十八│處（即「│薛勝豪表明其欲購買海洛│○○八號用戶識別卡壹│  時之證述（他字卷第5~6、27~28│
│  │  │  分許。  │橘郡」社│因之意思，薛勝豪則與陳│枚之NOKIA 廠牌行動電│  頁）。                      │
│  │  │          │區）附近│顗全相約在左列地點交易│話（序號：三五六三八│4.被告謝忠文於警詢及檢察官偵訊│
│  │  │          │。      │，嗣陳顗全於左列(2)之時│0000000000│  時就與被告薛勝豪共同販賣海洛│
│  │  │          │        │間抵達左列地點，並以其│）壹具沒收；未扣案之│  因之犯罪事實為概括自白（偵(一)│
│  │  │          │        │上開行動電話門號與薛勝│販賣毒品所得新臺幣壹│  卷第11~12、128、207 頁）及於│
│  │  │          │        │豪上開行動電話門號聯繫│仟元連帶沒收，如全部│  本院訊問、準備及審判程序之自│
│  │  │          │        │後，薛勝豪隨即出面與陳│或一部不能沒收時，以│  白（本院卷第31~41、89、123頁│
│  │  │          │        │顗全進行交易，而交付由│其二人之財產連帶抵償│  ）。                        │
│  │  │          │        │謝忠文所提供渠等共同販│之。                │5.被告薛勝豪於檢察官偵訊時之自│
│  │  │          │        │賣之海洛因一小包（含袋│                    │  白（偵(二)卷第185 頁）及於本院│
│  │  │          │        │重約零點四公克）予陳顗│                    │  訊問、準備及審判程序之自白（│
│  │  │          │        │全，並收取陳顗全所給付│                    │  本院卷第42~51、90、124頁）。│
│  │  │          │        │之一千元對價而完成交易│                    │                              │
│  │  │          │        │。嗣薛勝豪再將所收取之│                    │                              │
│  │  │          │        │價金交予謝忠文。      │                    │                              │
├─┼─┼─────┼────┼───────────┼──────────┼───────────────┤
│六│李│九十九年十│薛勝豪之│李隆昇於左列時間，以其│謝忠文、薛勝豪、吳志│1.通訊監察譯文及通訊監察書影本│
│  │隆│月三十一日│基隆市安│所使用之行動電話門號○│傑共同販賣第一級毒品│  （他字卷第11~12、73頁）。   │
│  │昇│晚間七時四│樂區麥金│000000000號與│，均累犯，謝忠文處有│2.左列扣案行動電話及其內插置之│
│  │  │十分許。  │路一五九│薛勝豪所使用之行動電話│期徒刑柒年玖月，薛勝│  門號用戶識別卡（偵(二)卷第99~1│
│  │  │          │號之三（│門號00000000○│豪處有期徒刑柒年捌月│  02頁、本院卷第86頁）。      │
│  │  │          │八樓）居│八號聯繫，而向接聽之薛│，吳志傑處有期徒刑柒│3.證人李隆昇於警詢及檢察官偵訊│
│  │  │          │處（即「│勝豪表明其欲購買海洛因│年柒月；扣案插置門號│  時之證述（他字卷第66、82頁）│
│  │  │          │橘郡」社│之意思，須臾，李隆昇抵│0000000000│  。                          │
│  │  │          │區）附近│達左列地點，薛勝豪則委│號用戶識別卡壹枚之NO│4.被告謝忠文於警詢及檢察官偵訊│
│  │  │          │。      │請知情而與其及透過其而│-KIA廠牌行動電話（序│  時就與被告薛勝豪共同販賣海洛│
│  │  │          │        │與謝忠文有賣出海洛因之│號：00000000│  因之犯罪事實為概括自白（偵(一)│
│  │  │          │        │犯意聯絡之吳志傑，攜帶│0000000）壹具│  卷第11~12、128、207 頁）及於│
│  │  │          │        │由謝忠文所提供渠等共同│沒收；未扣案之販賣毒│  本院訊問、準備及審判程序之自│
│  │  │          │        │販賣之海洛因一小包（含│品所得新臺幣伍佰元連│  白（本院卷第31~41、89、123頁│
│  │  │          │        │袋重約零點二公克）出面│帶沒收，如全部或一部│  ）。                        │
│  │  │          │        │與李隆昇進行交易，吳志│不能沒收時，以其三人│5.被告薛勝豪於檢察官偵訊時之自│
│  │  │          │        │傑遂將上開海洛因交予李│之財產連帶抵償之。  │  白（偵(一)卷第206 頁）及於本院│
│  │  │          │        │隆昇，並收取李隆昇所給│                    │  訊問、準備及審判程序之自白（│
│  │  │          │        │付之五百元對價而完成交│                    │  本院卷第42~51、90、124頁）。│
│  │  │          │        │易。嗣吳志傑再將所收取│                    │6.被告吳志傑於檢察官偵訊時之自│
│  │  │          │        │之價金交予薛勝豪，而薛│                    │  白（偵(一)卷第196頁）及於本院 │
│  │  │          │        │勝豪再將所收取之價金交│                    │  訊問、準備及審判程序之自白（│
│  │  │          │        │予謝忠文。            │                    │  本院卷第90、124頁）。       │
├─┼─┼─────┼────┼───────────┼──────────┼───────────────┤
│七│李│(1)九十九年│薛勝豪之│李隆昇於左列時間，以其│謝忠文、薛勝豪共同販│1.通訊監察譯文及通訊監察書影本│
│  │隆│  十一月一│基隆市安│所使用之行動電話門號○│賣第一級毒品，均累犯│  （他字卷第11~12、74頁）。   │
│  │昇│  日上午十│樂區麥金│000000000號與│，謝忠文處有期徒刑柒│2.左列扣案行動電話及其內插置之│
│  │  │  一時十一│路一五九│薛勝豪所使用之行動電話│年玖月，薛勝豪處有期│  門號用戶識別卡（偵(二)卷第99~1│
│  │  │  分許。  │號之三（│門號00000000○│徒刑柒年捌月；扣案插│  02頁、本院卷第86頁）。      │
│  │  │(2)同日上午│八樓）居│八號聯繫，而向接聽之薛│置門號0000000│3.證人李隆昇於警詢及檢察官偵訊│
│  │  │  十一時十│處（即「│勝豪表明其欲購買海洛因│○○八號用戶識別卡壹│  時之證述（他字卷第 66~67、82│
│  │  │  六分許。│橘郡」社│及其價額之意思，嗣於左│枚之NOKIA 廠牌行動電│  頁）。                      │
│  │  │          │區）附近│列(2)之時間，李隆昇抵達│話（序號：三五六三八│4.被告謝忠文於警詢及檢察官偵訊│
│  │  │          │。      │左列地點，薛勝豪隨即出│0000000000│  時就與被告薛勝豪共同販賣海洛│
│  │  │          │        │面與李隆昇進行交易，而│）壹具沒收；未扣案之│  因之犯罪事實為概括自白（偵(一)│
│  │  │          │        │交付由謝忠文所提供渠等│販賣毒品所得新臺幣伍│  卷第11~12、128、207 頁）及於│
│  │  │          │        │共同販賣之海洛因一小包│佰元連帶沒收，如全部│  本院訊問、準備及審判程序之自│
│  │  │          │        │（含袋重約零點二公克）│或一部不能沒收時，以│  白（本院卷第31~41、89、123頁│
│  │  │          │        │，並收取李隆昇所給付之│其二人之財產連帶抵償│  ）。                        │
│  │  │          │        │五百元對價而完成交易。│之。                │5.被告薛勝豪於檢察官偵訊時之自│
│  │  │          │        │嗣薛勝豪再將所收取之價│                    │  白（偵(二)卷第186頁）及於本院 │
│  │  │          │        │金交予謝忠文。        │                    │  訊問、準備及審判程序之自白（│
│  │  │          │        │                      │                    │  本院卷第42~51、90、124頁）。│
├─┼─┼─────┼────┼───────────┼──────────┼───────────────┤
│八│吳│九十九年十│薛勝豪之│吳明鴻於左列時間，在左│謝忠文、薛勝豪共同販│1.通訊監察譯文及通訊監察書影本│
│  │明│一月一日晚│基隆市安│列地點附近，以公共電話│賣第一級毒品，均累犯│  （偵(一)卷第4~5、168頁）。    │
│  │鴻│間七時五十│樂區麥金│門號00000000號│，謝忠文處有期徒刑柒│2.左列扣案行動電話及其內插置之│
│  │  │六分許。  │路一五九│與薛勝豪所使用之行動電│年玖月，薛勝豪處有期│  門號用戶識別卡（偵(二)卷第99~1│
│  │  │          │號之三（│話門號00000000│徒刑柒年捌月；扣案插│  02頁、本院卷第86頁）。      │
│  │  │          │八樓）居│○八號聯繫，而向接聽之│置門號0000000│3.證人吳明鴻於警詢及檢察官偵訊│
│  │  │          │處（即「│薛勝豪表明其欲購買海洛│○○八號用戶識別卡壹│  時之證述（偵(一)卷第160、178頁│
│  │  │          │橘郡」社│因及其價額之意思，薛勝│枚之NOKIA 廠牌行動電│  ）。                        │
│  │  │          │區）附近│豪隨即出面與吳明鴻進行│話（序號：三五六三八│4.被告謝忠文於警詢及檢察官偵訊│
│  │  │          │。      │交易，而交付由謝忠文所│0000000000│  時就與被告薛勝豪共同販賣海洛│
│  │  │          │        │提供渠等共同販賣之海洛│）壹具沒收；未扣案之│  因之犯罪事實為概括自白（偵(一)│
│  │  │          │        │因一小包（重量不詳）予│販賣毒品所得新臺幣玖│  卷第11~12、128、207 頁）及於│
│  │  │          │        │吳明鴻，並收取吳明鴻所│佰元連帶沒收，如全部│  本院訊問、準備及審判程序之自│
│  │  │          │        │給付之九百元對價而完成│或一部不能沒收時，以│  白（本院卷第31~41、89、123頁│
│  │  │          │        │交易。嗣薛勝豪再將所收│其二人之財產連帶抵償│  ）。                        │
│  │  │          │        │取之價金交予謝忠文。  │之。                │5.被告薛勝豪於檢察官偵訊時之自│
│  │  │          │        │                      │                    │  白（偵(一)卷第206 頁）及於本院│
│  │  │          │        │                      │                    │  訊問、準備及審判程序之自白（│
│  │  │          │        │                      │                    │  本院卷第42~51、90、124頁）。│
├─┼─┼─────┼────┼───────────┼──────────┼───────────────┤
│九│李│(1)九十九年│薛勝豪之│李隆華於左列時間，以其│謝忠文、薛勝豪共同販│1.通訊監察譯文及通訊監察書影本│
│  │隆│  十一月二│基隆市安│所使用之行動電話門號○│賣第一級毒品，均累犯│  （他字卷第11~12、42頁）。   │
│  │華│  日上午七│樂區麥金│000000000號與│，謝忠文處有期徒刑柒│2.左列扣案行動電話及其內插置之│
│  │  │  時三十五│路一五九│薛勝豪所使用之行動電話│年玖月，薛勝豪處有期│  門號用戶識別卡（偵(二)卷第99~1│
│  │  │  分許。  │號之三（│門號00000000○│徒刑柒年捌月；扣案插│  02頁、本院卷第86頁）。      │
│  │  │(2)同日上午│八樓）居│八號聯繫，而向接聽之薛│置門號0000000│3.證人李隆華於警詢及檢察官偵訊│
│  │  │  七時四十│處（即「│勝豪表明其欲購買海洛因│○○八號用戶識別卡壹│  時之證述（他字卷第35~36、46 │
│  │  │  五分許。│橘郡」社│及其價額之意思，嗣於左│枚之NOKIA 廠牌行動電│  頁）。                      │
│  │  │          │區）附近│列(2)之時間，李隆華再以│話（序號：三五六三八│4.被告謝忠文於檢察官偵訊時之自│
│  │  │          │。      │其上開門號與薛勝豪上開│0000000000│  白（偵(一)卷第207 頁）及於本院│
│  │  │          │        │門號聯繫更改購買價額，│）壹具沒收；未扣案之│  訊問、準備及審判程序之自白（│
│  │  │          │        │須臾，李隆華抵達左列地│販賣毒品所得新臺幣壹│  本院卷第31~41、8 9、123頁） │
│  │  │          │        │點，即由謝忠文出面與李│仟元連帶沒收，如全部│  。                          │
│  │  │          │        │隆華進行交易，而交付海│或一部不能沒收時，以│5.被告薛勝豪於檢察官偵訊時之自│
│  │  │          │        │洛因一小包（含袋重約零│其二人之財產連帶抵償│  白（偵(二)卷第185 頁）及於本院│
│  │  │          │        │點四公克），並收取李隆│之。                │  訊問、準備及審判程序之自白（│
│  │  │          │        │華所給付之一千元對價而│                    │  本院卷第42~51、90、124頁）。│
│  │  │          │        │完成交易。            │                    │                              │
├─┼─┼─────┼────┼───────────┼──────────┼───────────────┤
│一│李│(1)九十九年│基隆市安│李隆華於左列時間，以其│謝忠文、薛勝豪、吳志│1.通訊監察譯文及通訊監察書影本│
│○│隆│  十一月三│樂區安樂│所使用之行動電話門號○│傑共同販賣第一級毒品│  （他字卷第11~12、43頁）。   │
│  │華│  日上午七│路二段一│000000000號與│，均累犯，謝忠文處有│2.左列扣案行動電話及其內插置之│
│  │  │  時二分許│六四號地│薛勝豪所使用之行動電話│期徒刑柒年玖月，薛勝│  門號用戶識別卡（偵(二)卷第99~1│
│  │  │  。      │下一樓「│門號00000000○│豪處有期徒刑柒年捌月│  02頁、本院卷第86頁）。      │
│  │  │(2)同日上午│頂好」超│八號聯繫，而向接聽之吳│，吳志傑處有期徒刑柒│3.證人李隆華於警詢及檢察官偵訊│
│  │  │  七時二十│市門口。│志傑表明其欲購買海洛因│年柒月；扣案插置門號│  時之證述（他字卷第36、46頁）│
│  │  │  五分許。│        │及價額之意思，嗣於左列│0000000000│  。                          │
│  │  │          │        │(2)之時間，李隆華再以其│號用戶識別卡壹枚之NO│4.被告謝忠文於警詢及檢察官偵訊│
│  │  │          │        │上開門號與吳志傑所使用│-KIA廠牌行動電話（序│  時就與被告薛勝豪共同販賣海洛│
│  │  │          │        │上開門號聯繫確認交易地│號：00000000│  因之犯罪事實為概括自白（偵(一)│
│  │  │          │        │點，須臾，李隆華及吳志│0000000）壹具│  卷第11~12、128、207 頁）及於│
│  │  │          │        │傑、薛勝豪均抵達左列地│沒收；未扣案之販賣毒│  本院訊問、準備及審判程序之自│
│  │  │          │        │點，隨即進行交易，薛勝│品所得新臺幣伍佰元連│  白（本院卷第31~41、89、123頁│
│  │  │          │        │豪委請知情而與其及透過│帶沒收，如全部或一部│  ）。                        │
│  │  │          │        │其而與謝忠文有賣出海洛│不能沒收時，以其三人│5.被告薛勝豪於檢察官偵訊時之自│
│  │  │          │        │因犯意聯絡之吳志傑交付│之財產連帶抵償之。  │  白（偵(一)卷第206 頁、偵(二)卷第│
│  │  │          │        │由謝忠文所提供渠等共同│                    │  185 頁）及於本院訊問、準備及│
│  │  │          │        │販賣之海洛因一小包（含│                    │  審判程序之自白（本院卷第42~5│
│  │  │          │        │袋重約零點二公克）予李│                    │  1、90、124頁）。            │
│  │  │          │        │隆華，並收取李隆華所給│                    │6.被告吳志傑於檢察官偵訊時（偵│
│  │  │          │        │付之五百元對價而完成交│                    │  (一)卷第196 頁）及於本院訊問、│
│  │  │          │        │易。嗣吳志傑再將所收取│                    │  準備及審判程序之自白（本院卷│
│  │  │          │        │之價金交予薛勝豪，而薛│                    │  第90、124頁）。             │
│  │  │          │        │勝豪再將所收取之價金交│                    │                              │
│  │  │          │        │予謝忠文。            │                    │                              │
├─┼─┼─────┼────┼───────────┼──────────┼───────────────┤
│一│李│(1)九十九年│薛勝豪之│李隆昇於左列時間，以其│謝忠文、薛勝豪、吳志│1.通訊監察譯文及通訊監察書影本│
│一│隆│  十一月三│基隆市安│所使用之行動電話門號○│傑共同販賣第一級毒品│  （他字卷第11~12、75頁）。   │
│  │昇│  日上午八│樂區麥金│000000000號與│，均累犯，謝忠文處有│2.左列扣案行動電話及其內插置之│
│  │  │  時八分許│路一五九│薛勝豪所使用之行動電話│期徒刑柒年玖月，薛勝│  門號用戶識別卡（偵(二)卷第99~1│
│  │  │  。      │號之三（│門號00000000○│豪處有期徒刑柒年捌月│  02頁、本院卷第86頁）。      │
│  │  │(2)同日上午│八樓）居│八號聯繫，而向接聽之吳│，吳志傑處有期徒刑柒│3.證人李隆昇於警詢及檢察官偵訊│
│  │  │  八時十一│處（即「│志傑表明其欲購買海洛因│年柒月；扣案插置門號│  時之證述（他字卷第 68、82~83│
│  │  │  分許。  │橘郡」社│之意思，嗣於左列(2)之時│0000000000│  頁）。                      │
│  │  │          │區）附近│間，李隆昇再以其上開門│號用戶識別卡壹枚之NO│4.被告謝忠文於警詢及檢察官偵訊│
│  │  │          │。      │號與吳志傑所使用上開門│-KIA廠牌行動電話（序│  時就與被告薛勝豪共同販賣海洛│
│  │  │          │        │號聯繫表示其已抵達左列│號：00000000│  因之犯罪事實為概括自白（偵(一)│
│  │  │          │        │地點，經薛勝豪委請知情│0000000）壹具│  卷第11~12、128、207 頁）及於│
│  │  │          │        │而與其及透過其而與謝忠│沒收；未扣案之販賣毒│  本院訊問、準備及審判程序之自│
│  │  │          │        │文有賣出海洛犯意聯絡之│品所得新臺幣伍佰元連│  白（本院卷第31~41、89、123頁│
│  │  │          │        │吳志傑出面交易，而交付│帶沒收，如全部或一部│  ）。                        │
│  │  │          │        │由謝忠文所提供渠等共同│不能沒收時，以其三人│5.被告薛勝豪於檢察官偵訊時之自│
│  │  │          │        │販賣之海洛因一小包（含│之財產連帶抵償之。  │  白（偵(一)卷第206 頁、偵(二)卷第│
│  │  │          │        │袋重約零點二公克）予李│                    │  186 頁）及於本院訊問、準備及│
│  │  │          │        │隆昇，並收取李隆昇所給│                    │  審判程序之自白（本院卷第42~5│
│  │  │          │        │付五百元對價而完成交易│                    │  1、9 0、124頁）。           │
│  │  │          │        │。嗣吳志傑再將所收取之│                    │6.被告吳志傑於檢察官偵訊時（偵│
│  │  │          │        │價金交予薛勝豪，而薛勝│                    │  (一)卷第197 頁）及於本院訊問、│
│  │  │          │        │豪再將所收取之價金交予│                    │  準備及審判程序之自白（本院卷│
│  │  │          │        │謝忠文。              │                    │  第90、124頁）。             │
├─┼─┼─────┼────┼───────────┼──────────┼───────────────┤
│一│李│九十九年十│薛勝豪之│李隆昇於左列時間，以其│謝忠文、薛勝豪、吳志│1.通訊監察譯文及通訊監察書影本│
│二│隆│一月三日中│基隆市安│所使用之行動電話門號○│傑共同販賣第一級毒品│  （他字卷第11~12、76頁）。   │
│  │昇│午十二時十│樂區麥金│000000000號與│，均累犯，謝忠文處有│2.左列扣案行動電話及其內插置之│
│  │  │九分許。  │路一五九│薛勝豪所使用之行動電話│期徒刑柒年玖月，薛勝│  門號用戶識別卡（偵(二)卷第99~1│
│  │  │          │號之三（│門號00000000○│豪處有期徒刑柒年捌月│  02頁、本院卷第86頁）。      │
│  │  │          │八樓）居│八號聯繫，而向接聽之吳│，吳志傑處有期徒刑柒│3.證人李隆昇於警詢及檢察官偵訊│
│  │  │          │處（即「│志傑表明其欲購買海洛因│年柒月；扣案插置門號│  時之證述（他字卷第68、82~83 │
│  │  │          │橘郡」社│之意思，須臾，李隆昇抵│0000000000│  頁）。                      │
│  │  │          │區）附近│達左列地點，薛勝豪則委│號用戶識別卡壹枚之NO│4.被告謝忠文於警詢及檢察官偵訊│
│  │  │          │。      │請知情而與其及透過其而│-KIA廠牌行動電話（序│  時就與被告薛勝豪共同販賣海洛│
│  │  │          │        │與謝忠文有賣出海洛因犯│號：00000000│  因之犯罪事實為概括自白（偵(一)│
│  │  │          │        │意聯絡之吳志傑攜帶由謝│0000000）壹具│  卷第11~12、128、207頁）及於 │
│  │  │          │        │忠文所提供渠等共同販賣│沒收；未扣案之販賣毒│  本院訊問、準備及審判程序之自│
│  │  │          │        │之海洛因一小包（含袋重│品所得新臺幣伍佰元連│  白（本院卷第31~41、89、123頁│
│  │  │          │        │約零點二公克）出面與李│帶沒收，如全部或一部│  ）。                        │
│  │  │          │        │隆昇進行交易，吳志傑遂│不能沒收時，以其三人│5.被告薛勝豪於檢察官偵訊時之自│
│  │  │          │        │將上開海洛因交予李隆昇│之財產連帶抵償之。  │  白（偵(一)卷第206 頁、偵(二)卷第│
│  │  │          │        │，並收取李隆昇所給付之│                    │  186 頁）及於本院訊問、準備及│
│  │  │          │        │五百元對價而完成交易。│                    │  審判程序之自白（本院卷第42~5│
│  │  │          │        │嗣吳志傑再將所收取之價│                    │  1、90、124頁）。            │
│  │  │          │        │金交予薛勝豪，而薛勝豪│                    │6.被告吳志傑於檢察官偵訊時（偵│
│  │  │          │        │再將所收取之價金交予謝│                    │  (一)卷第197頁）及於本院訊問、 │
│  │  │          │        │忠文。                │                    │  準備及審判程序之自白（本院卷│
│  │  │          │        │                      │                    │  第90、124頁）。             │
├─┼─┼─────┼────┼───────────┼──────────┼───────────────┤
│一│吳│九十九年十│薛勝豪之│吳明鴻於左列時間，以其│謝忠文、薛勝豪共同販│1.通訊監察譯文及通訊監察書影本│
│三│明│一月四日上│基隆市安│家中之市內電話門號二四│賣第一級毒品，均累犯│  （偵(一)卷第4~5、169頁）。    │
│  │鴻│午九時二分│樂區麥金│三四三○六○號與薛勝豪│，謝忠文處有期徒刑柒│2.左列扣案行動電話及其內插置之│
│  │  │許。      │路一五九│所使用之行動電話門號○│年玖月，薛勝豪處有期│  門號用戶識別卡（偵(二)卷第99~1│
│  │  │          │號之三（│九00000000號聯│徒刑柒年捌月；扣案插│  02頁、本院卷第86頁）。      │
│  │  │          │八樓）居│繫，而向接聽之薛勝豪表│置門號0000000│3.證人吳明鴻於警詢及檢察官偵訊│
│  │  │          │處（即「│明其欲購買海洛因及價額│○○八號用戶識別卡壹│  時之證述（偵(一)卷第160~161、1│
│  │  │          │橘郡」社│之意思，須臾，吳明鴻抵│枚之NOKIA 廠牌行動電│  78頁）。                    │
│  │  │          │區）附近│達左列地點，薛勝豪隨即│話（序號：三五六三八│4.被告謝忠文於警詢及檢察官偵訊│
│  │  │          │。      │出面與吳明鴻進行交易，│0000000000│  時就與被告薛勝豪共同販賣海洛│
│  │  │          │        │而交付由謝忠文所提供渠│）壹具沒收；未扣案之│  因之犯罪事實為概括自白（偵(一)│
│  │  │          │        │等共同販賣之海洛因一小│販賣毒品所得新臺幣伍│  卷第11~12、128、207 頁）及於│
│  │  │          │        │包（含袋重約零點二公克│佰元連帶沒收，如全部│  本院訊問、準備及審判程序之自│
│  │  │          │        │）予吳明鴻，並收取吳明│或一部不能沒收時，以│  白（本院卷第31~41、89、123頁│
│  │  │          │        │鴻所給付之五百元對價而│其二人之財產連帶抵償│  ）。                        │
│  │  │          │        │完成交易。嗣薛勝豪再將│之。                │5.被告薛勝豪於檢察官偵訊時之自│
│  │  │          │        │所收取之價金交予謝忠文│                    │  白（偵(一)卷第206 頁）及於本院│
│  │  │          │        │。                    │                    │  訊問、準備及審判程序之自白（│
│  │  │          │        │                      │                    │  本院卷第42~51、90、124頁）。│
├─┼─┼─────┼────┼───────────┼──────────┼───────────────┤
│一│黃│(1)九十九年│基隆市中│黃梅君於左列時間，以其│謝忠文、薛勝豪共同販│1.通訊監察譯文及通訊監察書影本│
│四│梅│  十一月七│正區義一│所使用之行動電話門號○│賣第一級毒品，均累犯│  （偵(一)卷第4~5、偵(二)卷第21 頁│
│  │君│  日凌晨四│路四一號│000000000號與│，謝忠文處有期徒刑柒│  ）。                        │
│  │  │  時五分許│「王立文│薛勝豪所使用之行動電話│年玖月，薛勝豪處有期│2.左列扣案行動電話及其內插置之│
│  │  │  。      │婦產科診│門號00000000○│徒刑柒年捌月；扣案插│  門號用戶識別卡（偵(二)卷第21、│
│  │  │(2)同日凌晨│所」門口│八號聯繫，而向接聽之薛│置門號0000000│  99~102頁、本院卷第86頁）。  │
│  │  │  四時二十│。      │勝豪表明其欲購買海洛因│○○八號用戶識別卡壹│3.證人黃梅君於警詢及檢察官偵訊│
│  │  │  八分許。│        │之意思，雙方即相約在左│枚之NOKIA 廠牌行動電│  時之證述（偵(二)卷第17頁、偵(一)│
│  │  │          │        │列地點進行交易，嗣於左│話（序號：三五六三八│  卷第191頁）。               │
│  │  │          │        │列(2)之時間，薛勝豪抵達│0000000000│4.被告謝忠文於警詢及檢察官偵訊│
│  │  │          │        │左列地點，黃梅君隨即前│）壹具沒收；未扣案之│  時就與被告薛勝豪共同販賣海洛│
│  │  │          │        │往進行交易，而由薛勝豪│販賣毒品所得新臺幣伍│  因之犯罪事實為概括自白（偵(一)│
│  │  │          │        │交付由謝忠文所提供渠等│佰元連帶沒收，如全部│  卷第11~12、128、207 頁）及於│
│  │  │          │        │共同販賣之海洛因一小包│或一部不能沒收時，以│  本院訊問、準備及審判程序之自│
│  │  │          │        │（含袋重約零點二公克）│其二人之財產連帶抵償│  白（本院卷第31~41、89、123頁│
│  │  │          │        │予黃梅君，並收取黃梅君│之。                │  ）。                        │
│  │  │          │        │所給付之五百元對價而完│                    │5.被告薛勝豪於檢察官偵訊時之自│
│  │  │          │        │成交易。嗣薛勝豪再將所│                    │  白（偵(二)卷第184 頁）及於本院│
│  │  │          │        │收取之價金交予謝忠文。│                    │  訊問、準備及審判程序之自白（│
│  │  │          │        │                      │                    │  本院卷第42~51、90、124頁）。│
├─┼─┼─────┼────┼───────────┼──────────┼───────────────┤
│一│陳│(1)九十九年│薛勝豪之│陳顗全與林易達各出五百│謝忠文、薛勝豪共同販│1.通訊監察譯文及通訊監察書影本│
│五│顗│  十一月十│基隆市安│元及二百元而合資購買海│賣第一級毒品，均累犯│  （他字卷第11~12、22頁）。   │
│  │全│  四日下午│樂區麥金│洛因，由陳顗全於左列時│，謝忠文處有期徒刑柒│2.左列扣案行動電話及其內插置之│
│  │、│  一時四十│路一五九│間，以其所使用行動電話│年玖月，薛勝豪處有期│  門號用戶識別卡（偵(二)卷第99~1│
│  │林│  分許。  │號之三（│門號00000000七│徒刑柒年捌月；扣案插│  02頁、本院卷第86頁）。      │
│  │易│(2)同日下午│八樓）居│一號與薛勝豪所使用之行│置門號0000000│3.證人陳顗全於警詢及檢察官偵訊│
│  │達│  一時五十│處（即「│動電話門號○九八一四二│○○八號用戶識別卡壹│  時之證述（他字卷第 6、28頁）│
│  │  │  三分許。│橘郡」社│四○○八號聯繫，而向接│枚之NOKIA 廠牌行動電│  。                          │
│  │  │          │區）附近│聽之薛勝豪表明其欲購買│話（序號：三五六三八│4.證人林易達於警詢及檢察官偵訊│
│  │  │          │。      │海洛因及價額之意思，薛│0000000000│  時之證述（他字卷第 89~90、97│
│  │  │          │        │勝豪則與陳顗全相約在左│）壹具沒收；未扣案之│  頁）。                      │
│  │  │          │        │列地點，嗣陳顗全與林易│販賣毒品所得新臺幣柒│5.被告謝忠文於檢察官偵訊時之自│
│  │  │          │        │達於左列(2)之時間抵達左│佰元連帶沒收，如全部│  白（偵(一)卷第201 頁）及於本院│
│  │  │          │        │列地點進行交易，而由謝│或一部不能沒收時，以│  訊問、準備及審判程序之自白（│
│  │  │          │        │忠文出面交付由其所提供│其二人之財產連帶抵償│  本院卷第31~41、89、123頁）。│
│  │  │          │        │其與薛勝豪共同販賣之海│之。                │6.被告薛勝豪於檢察官偵查中就販│
│  │  │          │        │洛因一小包（含袋重約零│                    │  賣海洛因之犯罪事實為概括自白│
│  │  │          │        │點三公克）予陳顗全，並│                    │  （偵(二)卷第184頁、聲羈卷第4頁│
│  │  │          │        │收取陳顗全所給付之七百│                    │  ）及於本院訊問、準備及審判程│
│  │  │          │        │元對價而完成交易。    │                    │  序之自白（本院卷第42~51、90 │
│  │  │          │        │                      │                    │  、124頁）。                 │
├─┼─┼─────┼────┼───────────┼──────────┼───────────────┤
│一│吳│九十九年十│薛勝豪之│吳明鴻於左列時間，以其│謝忠文、薛勝豪共同販│1.通訊監察譯文及通訊監察書影本│
│六│明│一月十五日│基隆市安│家中之市內電話門號二四│賣第一級毒品，均累犯│  （偵(一)卷第4~5、170頁）。    │
│  │鴻│下午一時二│樂區麥金│三四三○六○號與薛勝豪│，謝忠文處有期徒刑柒│2.左列扣案行動電話及其內插置之│
│  │  │十五分許。│路一五九│所使用之行動電話門號○│年玖月，薛勝豪處有期│  門號用戶識別卡（偵(二)卷第99~1│
│  │  │          │號之三（│九00000000號聯│徒刑柒年捌月；扣案插│  02頁、本院卷第86頁）。      │
│  │  │          │八樓）居│繫，而向接聽之薛勝豪表│置門號0000000│3.證人吳明鴻於警詢及檢察官偵訊│
│  │  │          │處（即「│明其欲購買海洛因及其價│○○八號用戶識別卡壹│  時之證述（偵(一)卷第161、178~1│
│  │  │          │橘郡」社│額之意思，須臾，吳明鴻│枚之NOKIA 廠牌行動電│  79頁）。                    │
│  │  │          │區）附近│抵達左列地點，薛勝豪隨│話（序號：三五六三八│4.被告謝忠文於警詢及檢察官偵訊│
│  │  │          │。      │即出面與吳明鴻進行交易│0000000000│  時就與被告薛勝豪共同販賣海洛│
│  │  │          │        │，而交付由謝忠文所提供│）壹具沒收；未扣案之│  因之犯罪事實為概括自白（偵(一)│
│  │  │          │        │渠等共同販賣之海洛因一│販賣毒品所得新臺幣伍│  卷第11~12、128、207 頁）及於│
│  │  │          │        │小包（含袋重約零點二公│佰元連帶沒收，如全部│  本院訊問、準備及審判程序之自│
│  │  │          │        │克）予吳明鴻，並收取吳│或一部不能沒收時，以│  白（本院卷第31~41、89、123頁│
│  │  │          │        │明鴻所給付之五百元對價│其二人之財產連帶抵償│  ）。                        │
│  │  │          │        │而完成交易。嗣薛勝豪再│之。                │5.被告薛勝豪於檢察官偵訊時之自│
│  │  │          │        │將所收取之價金交予謝忠│                    │  白（偵(一)卷第206 頁）及於本院│
│  │  │          │        │文。                  │                    │  訊問、準備及審判程序之自白（│
│  │  │          │        │                      │                    │  本院卷第42~51、90、124頁）。│
├─┼─┼─────┼────┼───────────┼──────────┼───────────────┤
│一│陳│九十九年十│薛勝豪之│陳顗全與林易達各出五百│謝忠文、薛勝豪共同販│1.通訊監察譯文及通訊監察書影本│
│七│顗│一月十五日│基隆市安│元而合資購買海洛因，由│賣第一級毒品，均累犯│  （他字卷第11~12、23頁）。   │
│  │全│晚間九時十│樂區麥金│陳顗全於左列時間，以林│，謝忠文處有期徒刑柒│2.左列扣案行動電話及其內插置之│
│  │、│八分許。  │路一五九│易達所使用行動電話門號│年玖月，薛勝豪處有期│  門號用戶識別卡（偵(二)卷第99~1│
│  │林│          │號之三（│0000000000號│徒刑柒年捌月；扣案插│  02頁、本院卷第86頁）。      │
│  │易│          │八樓）居│與薛勝豪所使用之行動電│置門號0000000│3.證人陳顗全於警詢及檢察官偵訊│
│  │達│          │處（即「│話門號00000000│○○八號用戶識別卡壹│  時之證述（他字卷第6~7、28~29│
│  │  │          │橘郡」社│○八號聯繫，而向接聽之│枚之NOKIA 廠牌行動電│  頁）。                      │
│  │  │          │區）附近│薛勝豪表明其欲購買海洛│話（序號：三五六三八│4.證人林易達於警詢及檢察官偵訊│
│  │  │          │。      │因之意思，薛勝豪則與陳│0000000000│  時之證述（他字卷第90、97頁）│
│  │  │          │        │顗全相約在左列地點交易│）壹具沒收；未扣案之│  。                          │
│  │  │          │        │，須臾，陳顗全與林易達│販賣毒品所得新臺幣壹│5.被告謝忠文於檢察官偵訊時之自│
│  │  │          │        │抵達左列地點進行交易，│仟元連帶沒收，如全部│  白（偵(一)卷第127、201頁）及於│
│  │  │          │        │而由薛勝豪及謝忠文一同│或一部不能沒收時，以│  本院訊問、準備及審判程序之自│
│  │  │          │        │出面交付由謝忠文所提供│其二人之財產連帶抵償│  白（本院卷第31~41、89、123頁│
│  │  │          │        │渠等共同販賣之海洛因一│之。                │  ）。                        │
│  │  │          │        │小包（含袋重約零點四公│                    │6.被告薛勝豪於檢察官偵查中就販│
│  │  │          │        │克）予陳顗全，並收取陳│                    │  賣海洛因之犯罪事實為概括自白│
│  │  │          │        │顗全所給付之一千元對價│                    │  （偵(二)卷第184頁、聲羈卷第4頁│
│  │  │          │        │而完成交易。          │                    │  ）及於本院訊問、準備及審判程│
│  │  │          │        │                      │                    │  序之自白（本院卷第 42~51、90│
│  │  │          │        │                      │                    │  、124頁）。                 │
├─┼─┼─────┼────┼───────────┼──────────┼───────────────┤
│一│陳│(1)九十九年│薛勝豪之│陳顗全於左列(1)之時間，│謝忠文、薛勝豪共同販│1.通訊監察譯文及通訊監察書影本│
│八│顗│  十一月十│基隆市安│以其所使用行動電話門號│賣第一級毒品，均累犯│  （他字卷第11~12、24頁）。   │
│  │全│  八日下午│樂區麥金│0000000000號│，謝忠文處有期徒刑柒│2.左列扣案行動電話及其內插置之│
│  │  │  三時四十│路一五九│與薛勝豪所使用之行動電│年玖月，薛勝豪處有期│  門號用戶識別卡（偵(二)卷第99~1│
│  │  │  二分許。│號之三（│話門號00000000│徒刑柒年捌月；扣案插│  02頁、本院卷第86頁）。      │
│  │  │(2)同日下午│八樓）居│○八號聯繫，而向接聽之│置門號0000000│3.證人陳顗全於警詢及檢察官偵訊│
│  │  │  三時五十│處（即「│謝忠文表明其欲購買海洛│○○八號用戶識別卡壹│  時之證述（他字卷第7、28~29頁│
│  │  │  九分許。│橘郡」社│因之意思，謝忠文則與陳│枚之NOKIA 廠牌行動電│  ）。                        │
│  │  │          │區）附近│顗全相約在左列地點交易│話（序號：三五六三八│4.被告謝忠文於警詢及檢察官偵訊│
│  │  │          │。      │，嗣陳顗全於左列(2)之時│0000000000│  時就與被告薛勝豪共同販賣海洛│
│  │  │          │        │間抵達左列地點並以其所│）壹具沒收；未扣案之│  因之犯罪事實為概括自白（偵(一)│
│  │  │          │        │使用行動電話門號○九八│販賣毒品所得新臺幣壹│  卷第11~12、128、207 頁）及於│
│  │  │          │        │0000000號與薛勝│仟元連帶沒收，如全部│  本院訊問、準備及審判程序之自│
│  │  │          │        │豪上開行動電話門號聯繫│或一部不能沒收時，以│  白（本院卷第31~41、89、123頁│
│  │  │          │        │後，而由薛勝豪接聽後，│其二人之財產連帶抵償│  ）。                        │
│  │  │          │        │薛勝豪隨即出面與陳顗全│之。                │5.被告薛勝豪於檢察官偵訊時之自│
│  │  │          │        │進行交易，而交付由謝忠│                    │  白（偵(二)卷第185頁）及於本院 │
│  │  │          │        │文所提供渠等共同販賣之│                    │  訊問、準備及審判程序之自白（│
│  │  │          │        │海洛因一小包（含袋重約│                    │  本院卷第42~51、90、124頁）。│
│  │  │          │        │零點四公克）予陳顗全，│                    │                              │
│  │  │          │        │並收取陳顗全所給付之一│                    │                              │
│  │  │          │        │千元對價而完成交易。嗣│                    │                              │
│  │  │          │        │薛勝豪再將所收取之價金│                    │                              │
│  │  │          │        │交予謝忠文。          │                    │                              │
├─┼─┼─────┼────┼───────────┼──────────┼───────────────┤
│一│吳│九十九年十│薛勝豪之│吳明鴻於左列時間，以其│謝忠文、薛勝豪共同販│1.通訊監察譯文及通訊監察書影本│
│九│明│一月十八日│基隆市安│家中之市內電話門號二四│賣第一級毒品，均累犯│  （偵(一)卷第4~5、171頁）。    │
│  │鴻│晚間十一時│樂區麥金│三四三○六○號與薛勝豪│，謝忠文處有期徒刑柒│2.左列扣案行動電話及其內插置之│
│  │  │五十四分許│路一五九│所使用之行動電話門號○│年玖月，薛勝豪處有期│  門號用戶識別卡（偵(二)卷第99~1│
│  │  │。        │號之三（│九00000000號聯│徒刑柒年捌月；扣案插│  02頁、本院卷第86頁）。      │
│  │  │          │八樓）居│繫，而向接聽之謝忠文表│置門號0000000│3.證人吳明鴻於警詢及檢察官偵訊│
│  │  │          │處（即「│明其欲購買海洛因之意思│○○八號用戶識別卡壹│  時之證述（偵(一)卷第161、179頁│
│  │  │          │橘郡」社│，須臾，吳明鴻抵達左列│枚之NOKIA 廠牌行動電│  ）。                        │
│  │  │          │區）附近│地點，謝忠文隨即出面與│話（序號：三五六三八│4.被告謝忠文於檢察官偵訊時之自│
│  │  │          │。      │吳明鴻進行交易，而交付│0000000000│  白（偵(一)卷第202頁）及於本院 │
│  │  │          │        │海洛因一小包（含袋重約│）壹具沒收；未扣案之│  訊問、準備及審判程序之自白（│
│  │  │          │        │零點二公克）予吳明鴻，│販賣毒品所得新臺幣伍│  本院卷第31~41、89、123頁）。│
│  │  │          │        │並收取吳明鴻所給付之五│佰元連帶沒收，如全部│5.被告薛勝豪於檢察官偵查中就販│
│  │  │          │        │百元對價而完成交易。  │或一部不能沒收時，以│  賣海洛因之犯罪事實為概括自白│
│  │  │          │        │                      │其二人之財產連帶抵償│  （聲羈卷第4 頁）及於本院訊問│
│  │  │          │        │                      │之。                │  、準備及審判程序之自白（本院│
│  │  │          │        │                      │                    │  卷第42~51、90、124頁）。    │
├─┼─┼─────┼────┼───────────┼──────────┼───────────────┤
│二│吳│九十九年十│薛勝豪之│吳明鴻於左列時間，以其│謝忠文、薛勝豪共同販│1.通訊監察譯文及通訊監察書影本│
│○│明│一月十九日│基隆市安│家中之市內電話門號二四│賣第一級毒品，均累犯│  （偵(一)卷第4~5、172頁）。    │
│  │鴻│上午十時四│樂區麥金│三四三○六○號與薛勝豪│，謝忠文處有期徒刑柒│2.左列扣案行動電話及其內插置之│
│  │  │十九分許。│路一五九│所使用之行動電話門號○│年玖月，薛勝豪處有期│  門號用戶識別卡（偵(二)卷第99~1│
│  │  │          │號之三（│九00000000號聯│徒刑柒年捌月；扣案插│  02頁、本院卷第86頁）。      │
│  │  │          │八樓）居│繫，而向接聽之謝忠文表│置門號0000000│3.證人吳明鴻於警詢及檢察官偵訊│
│  │  │          │處（即「│明其欲購買海洛因之意思│○○八號用戶識別卡壹│  時之證述（偵(一)卷第161~162、1│
│  │  │          │橘郡」社│，須臾，吳明鴻抵達左列│枚之NOKIA 廠牌行動電│  79頁）。                    │
│  │  │          │區）附近│地點，謝忠文隨即出面與│話（序號：三五六三八│4.被告謝忠文於檢察官偵訊時之自│
│  │  │          │。      │吳明鴻進行交易，而交付│0000000000│  白（偵(一)卷第202 頁）及於本院│
│  │  │          │        │海洛因一小包（含袋重約│）壹具沒收；未扣案之│  訊問、準備及審判程序之自白（│
│  │  │          │        │零點二公克）予吳明鴻，│販賣毒品所得新臺幣伍│  本院卷第31~41、89、123頁）。│
│  │  │          │        │並收取吳明鴻所給付之五│佰元連帶沒收，如全部│5.被告薛勝豪於檢察官偵訊時之自│
│  │  │          │        │百元對價而完成交易。  │或一部不能沒收時，以│  白（偵(一)卷第206頁）及於本院 │
│  │  │          │        │                      │其二人之財產連帶抵償│  訊問、準備及審判程序之自白（│
│  │  │          │        │                      │之。                │  本院卷第42~51、90、124頁）。│
├─┼─┼─────┼────┼───────────┼──────────┼───────────────┤
│二│陳│(1)九十九年│基隆市安│陳正吉於左列(1)之時間，│謝忠文、薛勝豪共同販│1.通訊監察譯文及通訊監察書影本│
│一│正│  十一月十│樂區麥金│以市內電話門號二四三一│賣第一級毒品，均累犯│  （他字卷第11~12、57頁）。   │
│  │吉│  九日晚間│路一九三│二五三二號與薛勝豪所使│，謝忠文處有期徒刑柒│2.左列扣案行動電話及其內插置之│
│  │  │  七時三十│號「萬泰│用之行動電話門號○九八│年玖月，薛勝豪處有期│  門號用戶識別卡（偵(二)卷第99~1│
│  │  │  一分許。│銀行基隆│0000000號聯繫，│徒刑柒年捌月；扣案插│  02頁、本院卷第86頁）。      │
│  │  │(2)同日晚間│分行」前│而向接聽之謝忠文表明其│置門號0000000│3.證人李隆昇於警詢及檢察官偵訊│
│  │  │  七時三十│。      │欲購買海洛因之意思，謝│○○八號用戶識別卡壹│  時之證述（他字卷第51~52、61 │
│  │  │  八分許。│        │忠文則與陳正吉相約在長│枚之NOKIA 廠牌行動電│  頁）。                      │
│  │  │          │        │庚醫療財團法人基隆長庚│話（序號：三五六三八│4.被告謝忠文於警詢及檢察官偵訊│
│  │  │          │        │醫院（基隆市安樂區麥金│0000000000│  時之自白（偵(一)卷第15、127、2│
│  │  │          │        │路二二二號）交易，嗣陳│）壹具沒收；未扣案之│  01頁）及於本院訊問、準備及審│
│  │  │          │        │正吉於左列(2)之時間抵達│販賣毒品所得新臺幣壹│  判程序之自白（本院卷第 31~41│
│  │  │          │        │左列地點並以公共電話門│仟元連帶沒收，如全部│  、89、123頁）。             │
│  │  │          │        │號00000000號與│或一部不能沒收時，以│5.被告薛勝豪於檢察官偵查中就販│
│  │  │          │        │薛勝豪上開行動電話門號│其二人之財產連帶抵償│  賣海洛因之犯罪事實為概括自白│
│  │  │          │        │聯繫後，接聽之謝忠文再│之。                │  （聲羈卷第4 頁）及於本院訊問│
│  │  │          │        │指示陳正吉前往左列地點│                    │  、準備及審判程序之自白（本院│
│  │  │          │        │後，須臾，陳正吉抵達左│                    │  卷第42~51、90、124頁）。    │
│  │  │          │        │列地點，謝忠文隨即出面│                    │                              │
│  │  │          │        │進行交易，而交付其與薛│                    │                              │
│  │  │          │        │勝豪共同販賣之海洛因一│                    │                              │
│  │  │          │        │小包（含袋重約零點三五│                    │                              │
│  │  │          │        │公克）予陳正吉，並收取│                    │                              │
│  │  │          │        │陳正吉所給付之一千元對│                    │                              │
│  │  │          │        │價而完成交易。        │                    │                              │
├─┼─┼─────┼────┼───────────┼──────────┼───────────────┤
│二│吳│九十九年十│薛勝豪之│吳明鴻於左列時間，以其│謝忠文、薛勝豪共同販│1.通訊監察譯文及通訊監察書影本│
│二│明│一月二十日│基隆市安│家中之市內電話門號二四│賣第一級毒品，均累犯│  （偵(一)卷第4~5、173頁）。    │
│  │鴻│凌晨一時二│樂區麥金│三四三○六○號與薛勝豪│，謝忠文處有期徒刑柒│2.左列扣案行動電話一具及其內插│
│  │  │十八分許。│路一五九│所使用之行動電話門號○│年玖月，薛勝豪處有期│  置之門號用戶識別卡一枚、夾鏈│
│  │  │          │號之三（│九00000000號聯│徒刑柒年捌月；扣案插│  袋一只（偵(二)卷第99~102頁、本│
│  │  │          │八樓）居│繫，而向接聽之謝忠文表│置門號0000000│  院卷第86頁）。              │
│  │  │          │處（即「│明其欲購買海洛因之意思│○○八號用戶識別卡壹│3.證人吳明鴻於警詢及檢察官偵訊│
│  │  │          │橘郡」社│，須臾，吳明鴻抵達左列│枚之NOKIA 廠牌行動電│  時之證述（偵(一)卷第162、179~1│
│  │  │          │區）附近│地點，謝忠文隨即出面與│話（序號：三五六三八│  80頁）。                    │
│  │  │          │。      │吳明鴻進行交易，而交付│0000000000│4.被告謝忠文於檢察官偵訊時之自│
│  │  │          │        │海洛因一小包（含袋重約│）壹具及夾鏈袋壹只均│  白（偵(一)卷第202 頁）及於本院│
│  │  │          │        │零點二公克）予吳明鴻，│沒收；未扣案之販賣毒│  訊問、準備及審判程序之自白（│
│  │  │          │        │並收取吳明鴻所給付之五│品所得新臺幣伍佰元連│  本院卷第31~41、89、123頁）。│
│  │  │          │        │百元對價而完成交易。  │帶沒收，如全部或一部│5.被告薛勝豪於檢察官偵查中就販│
│  │  │          │        │                      │不能沒收時，以其二人│  賣海洛因之犯罪事實為概括自白│
│  │  │          │        │                      │之財產連帶抵償之。  │  （聲羈卷第4 頁）及於本院訊問│
│  │  │          │        │                      │                    │  、準備及審判程序之自白（本院│
│  │  │          │        │                      │                    │  卷第42~51、90、124頁）。    │
├─┼─┼─────┼────┼───────────┼──────────┼───────────────┤
│二│陳│(1)九十九年│薛勝豪之│陳正吉於左列(1)之時間，│謝忠文、薛勝豪共同販│1.通訊監察譯文及通訊監察書影本│
│三│正│  十一月二│基隆市安│以其所使用行動電話門號│賣第一級毒品，均累犯│  （他字卷第11~12、58頁）。   │
│  │吉│  十日下午│樂區麥金│0000000000號│，謝忠文處有期徒刑柒│2.左列扣案行動電話一具及其內插│
│  │  │  二時四分│路一五九│與薛勝豪所使用之行動電│年玖月，薛勝豪處有期│  置之門號用戶識別卡一枚、夾鏈│
│  │  │  許。    │號之三（│話門號00000000│徒刑柒年捌月；扣案插│  袋一只（偵(二)卷第99~102頁、本│
│  │  │(2)同日下午│八樓）居│○八號聯繫，而向接聽之│置門號0000000│  院卷第86頁）。              │
│  │  │  二時十分│處（即「│謝忠文表明其欲購買海洛│○○八號用戶識別卡壹│3.證人李隆昇於警詢及檢察官偵訊│
│  │  │  許。    │橘郡」社│因之意思，謝忠文則與陳│枚之NOKIA 廠牌行動電│  時之證述（他字卷第52~53、61~│
│  │  │          │區）附近│正吉相約在左列地點交易│話（序號：三五六三八│  62頁）。                    │
│  │  │          │之「東方│，嗣陳正吉於左列(2)之時│0000000000│4.被告謝忠文於警詢及檢察官偵訊│
│  │  │          │美」早餐│間抵達左列地點並以其所│）壹具及夾鏈袋壹只均│  時之自白（偵(一)卷第15、127、2│
│  │  │          │店。    │使用行動電話門號○九八│沒收；未扣案之販賣毒│  02頁）及於本院訊問、準備及審│
│  │  │          │        │0000000號與薛勝│品所得新臺幣壹仟元連│  判程序之自白（本院卷第 31~41│
│  │  │          │        │豪上開行動電話門號聯繫│帶沒收，如全部或一部│  、89、123頁）。             │
│  │  │          │        │後，經接聽之薛勝豪與謝│不能沒收時，以其二人│5.被告薛勝豪於檢察官偵查中就販│
│  │  │          │        │忠文協調，由謝忠文出面│之財產連帶抵償之。  │  賣海洛因之犯罪事實為概括自白│
│  │  │          │        │進行交易，而交付其與薛│                    │  （聲羈卷第4 頁）及於本院訊問│
│  │  │          │        │勝豪共同販賣之海洛因一│                    │  、準備及審判程序之自白（本院│
│  │  │          │        │小包（含袋重約零點三五│                    │  卷第42~51、90、124頁）。    │
│  │  │          │        │公克）予陳正吉，並收取│                    │                              │
│  │  │          │        │陳正吉所給付之一千元對│                    │                              │
│  │  │          │        │價而完成交易。        │                    │                              │
├─┼─┼─────┼────┼───────────┼──────────┼───────────────┤
│二│李│九十九年十│薛勝豪之│李隆昇於左列時間，以其│謝忠文、薛勝豪共同販│1.扣案夾鏈袋一只（偵(二)卷第99~1│
│四│隆│一月二十二│基隆市安│所使用之行動電話門號○│賣第一級毒品，均累犯│  02頁、本院卷第86頁）。      │
│  │昇│日下午五時│樂區麥金│000000000號與│，謝忠文處有期徒刑柒│2.證人李隆昇於警詢及檢察官偵訊│
│  │  │二十分許。│路一五九│薛勝豪所使用插置不詳門│年玖月，薛勝豪處有期│  時之證述（他字卷第68~69、83 │
│  │  │          │號之三（│號用戶識別卡之行動電話│徒刑柒年捌月；扣案夾│  頁）。                      │
│  │  │          │八樓）居│聯繫，而向接聽之薛勝豪│鏈袋壹只沒收；未扣案│3.基隆市警察局第四分局刑事案件│
│  │  │          │處（即「│表明其欲購買海洛因之意│之販賣毒品所得新臺幣│  報告書（他字卷第79頁）。    │
│  │  │          │橘郡」社│思，須臾，李隆昇抵達左│伍佰元連帶沒收，如全│4.被告謝忠文於檢察官偵訊時之自│
│  │  │          │區）附近│列地點，而由謝忠文出面│部或一部不能沒收時，│  白（偵(一)卷第127、202頁）及於│
│  │  │          │。      │交付由其所提供其與薛勝│以其二人之財產連帶抵│  本院訊問、準備及審判程序之自│
│  │  │          │        │豪共同販賣之海洛因一小│償之。              │  白（本院卷第31~41、89、123頁│
│  │  │          │        │包（含袋重約零點二六公│                    │  ）。                        │
│  │  │          │        │克）予李隆昇，並收取李│                    │5.被告薛勝豪於檢察官偵查中就販│
│  │  │          │        │隆昇所給付之五百元對價│                    │  賣海洛因之犯罪事實為概括自白│
│  │  │          │        │而完成交易。          │                    │  （偵(二)卷第184頁、聲羈卷第4頁│
│  │  │          │        │                      │                    │  ）及於本院訊問、準備及審判程│
│  │  │          │        │                      │                    │  序之自白（本院卷第42~51、90 │
│  │  │          │        │                      │                    │  、124頁）。                 │
└─┴─┴─────┴────┴───────────┴──────────┴───────────────┘
附錄論罪科刑法條
毒品危害防制條例第四條第一項
製造、運輸、販賣第一級毒品者，處死刑或無期徒刑；處無期徒
刑者，得併科新臺幣二千萬元以下罰金。